【裁判字號】    98,審訴,1272
【裁判日期】    980618
【裁判案由】    毒品危害防制條例
【裁判全文】
臺灣高雄地方法院刑事判決            98年度審訴字第1272號
公  訴  人  臺灣高雄地方法院檢察署檢察官
被      告  乙○○
指定辯護人  本院公設辯護人黃秋葉
上列被告因毒品危害防制條例案件，經檢察官提起公訴（98年度
毒偵字第1106號、第1185號），本院合議庭裁定由受命法官獨任
依協商程序審理，判決如下：
    主  文
乙○○施用第一級毒品，累犯，處有期徒刑捌月；又施用第一級
毒品，累犯，處有期徒刑捌月，扣案之空包裝袋壹只、注射針筒
壹支，均沒收。應執行有期徒刑壹年貳月，扣案之包裝袋壹只、
注射針筒壹支，均沒收。
    事實及理由
一、本件犯罪事實及證據，除犯罪事實「甫於96年4 月6 日執行
    完畢」更正為「甫於96年4 月5 日執行完畢」；「當場查扣
    其所有之第一級毒品海洛因1 包（含袋毛重0.2 公克）、已
    使用過之注射針筒1 支」更正為「當場查扣其所有之第一級
    毒品海洛因1 包（經送驗後，其內之第一級毒品海洛因已因
    檢驗而用罄，僅餘空包裝袋1 只）、注射針筒1 支」；證據
    部分補充「被告乙○○於本院審理中之自白」及「高雄市立
    凱旋醫院濫用藥物成品檢驗鑑定書」外，餘均引用檢察官起
    訴書之記載，如附件。
二、本件被告業已認罪，並經辯護人協助下與檢察官於審判外達
    成協商之合意，渠等合意內容為：被告願受科刑範圍如主文
    所載。核被告所為，均係犯毒品危害防制條例第10條第1項
    之施用第一級毒品罪，而被告有起訴書所載之前科紀錄乙情
    ，有臺灣高等法院被告前案紀錄表在卷可稽，其受有期徒刑
    執行完畢，5 年內故意再犯本件最重本刑為有期徒刑以上之
    2 罪，為累犯，均應依刑法第47條第1 項規定加重其刑。此
    外，上開協商合意內容，並無刑事訴訟法第455 條之4 第1
    項所列不得認罪協商之情形，本件既經檢察官聲請改依協商
    程序而為判決，本院爰不經言詞辯論，於協商合意範圍內為
    協商判決。
三、應適用之法條：刑事訴訟法第455 條之4 第2 項、第455 條
    之8 、第454 條第2 項，毒品危害防制條例第10條第1 項，
    刑法第11條前段、第47條第1 項、第51條第5 款、第38條第
    1 項第2 款。
四、本判決除有刑事訴訟法第455 條之4 第1 項第1 款、第2 款
    、第4 款、第6 款、第7 款所定情形之一，或違反同條第2
    項規定者外，不得上訴。
本案經檢察官陳麗琇到庭執行職務。
中    華    民    國    98    年    6     月    18    日
                  刑事第十庭    法  官  陳君杰
以上正本證明與原本無異。
如不服本判決應於收受判決後10日內向本院提出上訴書狀，並應
敘述具體理由。其未敘述上訴理由者，應於上訴期間屆滿後20日
內向本院補提理由書(均須按他造當事人之人數附繕本)「切勿逕
送上級法院」。
中    華    民    國    98    年    6     月    18    日
                                書記官  李承悌
附錄本判決論罪科刑法條全文：
毒品危害防制條例第10條第1項
施用第一級毒品者，處6 月以上5 年以下有期徒刑。
附件：
臺灣高雄地方法院檢察署檢察官起訴書
                                    98年度毒偵字第1106號
                                                  1185
    被      告  乙○○  男  44歲（民國○○年○○月○○日生）
                        住高雄縣梓官鄉○○村○○路250號
                        國民身分證統一編號：Ｚ000000000號
上列被告因毒品危害防制條例案件，業經偵查終結，認應提起公
訴，茲將犯罪事實及證據並所犯法條分敘如下：
        犯 罪 事 實
一、乙○○前因施用毒品案件，經臺灣高雄地方法院以95年度毒
    聲字第2044號裁定送觀察、勒戒後，因認有繼續施用毒品之
    傾向，再經臺灣高雄地方法院以96年度毒聲字第1325號裁定
    令入戒治處所施以強制戒治，於民國97年4月23日執行完畢
    釋放，並由本署檢察官以97年度戒毒偵字第223號為不起訴
    處分確定；另曾因詐欺案件，經臺灣高雄地方法院以95年度
    簡字第2965號判決判處有期徒刑5月確定，甫於96年4月6日
    執行完畢。詎其仍未戒除毒癮，明知海洛因業經公告列為毒
    品危害防制條例第2條第2項第1款所定之第一級毒品，不得
    非法持有、施用，仍於前開強制戒治執行完畢釋放後5年內
    ，為下列施用第一級毒品海洛因之行為：
   (一)基於施用第一級毒品海洛因之犯意，於97年12月28日上午
      9時許，在高雄縣燕巢鄉義大醫院附近某處路邊，以將海
      洛因摻水置入針筒注射手臂之方式施用第一級毒品海洛因
      1次。
   (二)基於施用第一級毒品海洛因之犯意，於98年2月12日上午9
     時許，在其位於高雄縣梓官鄉○○路250號之住處1樓房間
     內，以將海洛因摻水置入針筒注射手臂之方式施用第一級
     毒品海洛因1次。
二、嗣乙○○於97年12月28日上午9時30分許，在高雄縣燕巢鄉
    ○○村○○○路與燕新三街口，因形跡可疑而遭警盤查，為
    警發現其有施用毒品之前科，經警徵得其同意採集尿液送驗
    ，檢驗結果呈嗎啡陽性反應，而為警查悉前揭(一)部分事實；
    另其於98年2月12日上午10時58分許，在高雄縣梓官鄉○○
    路250號前，復因形跡可疑而為警攔查，當場查扣其所有之
    第一級毒品海洛因1包（含袋毛重0.2公克）、已使用過之注
    射針筒1支。
三、案經高雄縣政府警察局岡山分局報告偵辦。
        證 據 並 所 犯 法 條
一、證據及待證事實：
（一）犯罪事實一、(一)部分：
  ┌──┬─────────┬────────────┐
  │編號│  證  據  名  稱  │   待   證   事   實    │
  ├──┼─────────┼────────────┤
  │１  │被告乙○○於警詢及│犯罪事實一、(一)所示被告施│
  │    │本署偵訊中之自白  │用第一級毒品海洛因之事實│
  │    │                  │。                      │
  ├──┼─────────┼────────────┤
  │２  │卷附台灣檢驗科技股│被告之尿液經以氣相層析質│
  │    │份有限公司編號KH20│譜儀法檢驗結果呈嗎啡（海│
  │    │0000000000號濫用藥│洛因於人體內之代謝物）陽│
  │    │物尿液檢驗報告、高│性反應，足證被告所為於犯│
  │    │雄縣政府警察局岡山│罪事實一、(一)所示時間施用│
  │    │分局偵辦毒品危害防│第一級毒品海洛因之自白與│
  │    │制條例案尿液對照表│事實相符。              │
  │    │各1紙             │                        │
  └──┴─────────┴────────────┘
（二）犯罪事實一、(二)部分：
  ┌──┬─────────┬────────────┐
  │編號│  證  據  名  稱  │   待   證   事   實    │
  ├──┼─────────┼────────────┤
  │１  │被告於警詢及本署偵│犯罪事實一、(二)所示被告施│
  │    │訊中之自白        │用第一級毒品海洛因之事實│
  │    │                  │。                      │
  ├──┼─────────┼────────────┤
  │２  │卷附台灣檢驗科技股│被告之尿液經以氣相層析質│
  │    │份有限公司編號KH20│譜儀法檢驗結果呈可待因、│
  │    │0000000000號濫用藥│嗎啡（海洛因於人體內之代│
  │    │物尿液檢驗報告、高│謝物）陽性反應，足證被告│
  │    │雄縣政府警察局岡山│所為於犯罪事實一、(二)所示│
  │    │分局梓官分駐所毒品│時間施用第一級毒品海洛因│
  │    │案件嫌犯尿液採證檢│之自白與事實相符。      │
  │    │驗對照表各1紙     │                        │
  ├──┼─────────┼────────────┤
  │３  │卷附高雄縣政府警察│被告持有第一級毒品海洛因│
  │    │局岡山分局扣押筆錄│及施用海洛因之器具之事實│
  │    │、扣押物品目錄表各│，佐證被告有以針筒注射方│
  │    │1份、扣案之第一級 │式施用第一級毒品海洛因之│
  │    │毒品海洛因1包（含 │事實。                  │
  │    │袋毛重0.2公克）、 │                        │
  │    │已使用過之注射針筒│                        │
  │    │1支               │                        │
  └──┴─────────┴────────────┘
二、所犯法條：查被告乙○○有如犯罪事實所載之施用毒品前科
    ，有刑案資料查註紀錄表、全國施用毒品案件紀錄表、受觀
    察勒戒人毒品及前科紀錄簡列表各1份在卷可稽，被告於強
    制戒治執行完畢釋放後5年內，再犯本件毒品危害防制條例
    第10條第1項之罪，依毒品危害防制條例第23條第2項之規定
    ，應予追訴。核被告所為，係犯毒品危害防制條例第10條第
    1項之施用第一級毒品罪嫌。其持有第一級毒品之低度行為
    ，為其施用第一級毒品之高度行為所吸收，不另論罪。被告
    先後2次施用第一級毒品之行為，其犯意各別，請予分論併
    罰。又被告曾受有期徒刑之執行完畢（詳如犯罪事實所載，
    有刑案資料查註紀錄表附卷足憑）後，5年以內故意再犯本
    件有期徒刑以上之罪，為累犯，請依刑法第47條第1項之規
    定加重其刑。至扣案之第一級毒品海洛因1包（含袋毛重0.2
    公克），請依毒品危害防制條例第18條第1項前段規定，不
    問屬於犯人與否，沒收銷燬之。扣案之注射針筒1支，為被
    告所有，且係供其犯施用第一級毒品罪所用之物，業據被告
    供明在卷，請依刑法第38條第1項第2款規定宣告沒收。
三、依毒品危害防制條例第23條第2項、刑事訴訟法第251條第1
    項提起公訴。
     此    致
臺灣高雄地方法院
中    華    民    國    98    年    3     月    25    日
                              檢  察  官  甲  ○  ○
上正本證明與原本無異
中    華    民    國    98    年    3     月    27    日
                              書  記  官  陳  雅  文
附錄本案所犯法條全文
毒品危害防制條例第10條
施用第一級毒品者，處六月以上五年以下有期徒刑。
施用第二級毒品者，處三年以下有期徒刑。


司法院資訊處製作；財團法人民間司法改革基金會備份。
